臺灣士林地方法院交通事件裁定
　　原處分機關　臺北巿交通事件裁決所
　　異 議 人即
　　受 處 分人　甲○○
右列異議人即受處分人因違反道路交通管理處罰條例案件，對於台北市交通事件裁決
所中華民國九十二年十二月二十九日所為之處分（原處分案號：北市裁三字第裁二二
─ＡＢＺ二七七一二四號、ＡＢＺ二七七一二五號、ＡＢＺ二七七一二六號）聲明異
議，本院裁定如左：
    主  文
異議駁回。
    理  由
一、按汽車駕駛人，行經有燈光號誌管制之交岔路口闖紅燈者，處新台幣（下同）一
    千八百元以上五千四百元以下罰鍰，並計違規點數三點，道路交通管理處罰條例
    第五十三條、第六十三條第一項第三款定有明文；次按機器腳踏車駕駛人，爭道
    行駛，而不在規定車道行駛者，處六百元以上一千八百元以下罰鍰，並記違規點
    數一點，同條例第四十五條第十三款、第六十三條第一項第一款，亦定有明文；
    又按汽車駕駛人，駕駛汽車有違反道路交通管理處罰條例之行為，經交通勤務警
    察或依法令執行交通稽查任務人員制止時，不聽制止或拒絕停車接受稽查而逃逸
    者，除按各該條規定處罰外，處三千元以上六千元以下罰鍰，並記違規點數一點
    ，且得逕行舉發之，同條例第六十條第一項、第六十三條第一項第一款、第七條
    之二第一項第四款，復分別定有明文。
二、原處分意旨略以：異議人即受處分人甲○○於民國九十二年九月十七日八時許，
    駕駛車牌號碼ＣＩＷ－六三八號重機車（所有人為曾琴淑），沿承德路由北往南
    行駛，在行至台北市○○路○段與十三號道路之有燈光號誌管制之交岔路口前，
    先違規行駛在禁行機車車道，且行至路口時，復不依當時號誌所指示之紅燈停車
    等待，反逕自闖紅燈行駛，其上開違規行為，經在場值勤員警以指揮棒指示並鳴
    笛制止，惟異議人復不聽從指揮，拒絕停車接受稽查而加速逃逸，經警掣單逕行
    舉發「闖紅燈」、「機車行駛禁行機車道」、「違規經警鳴笛及手勢指揮拒絕停
    車接受稽查而逃逸」之違規，復經異議人陳明為駕駛人，爰依道路交通管理處罰
    條例第五十三條、第四十五條第十三款、第六十條第一項之規定，各裁處異議人
    罰鍰一千八百元、六百元、三千元，並依同條例第六十三條第一項第一款、第三
    款之規定，並計違規點數五點；又關於車輛所有人之處罰，如應歸責於車輛駕駛
    人者，處罰車輛駕駛人，同條例第八十五條第二項，亦分別定有明文。
三、異議人聲明異議意旨略以：伊每天上班都會騎機車行經本件舉發違規之路段，伊
    知道該處設有禁行機車道，但一般而言，伊不可能騎在禁行機車道上，案發當天
    應該也沒有，伊當天係搶黃燈，並非闖紅燈，當時也沒有看到員警指揮攔停，原
    處分與事實不符，殊難甘服云云。
四、本院查：
(一)異議人確有於九十二年九月十七日八時許，駕駛車牌號碼ＣＩＷ－六三八號重機
    車（登記所有人：曾琴淑）沿承德路由北往南行駛，而行經台北市○○路○段與
    十三號道路之有燈光號誌管制之交岔路口等情，業據異議人自承在卷，應甚明確
    ，堪予認定。又訊據證人即舉發本件交通違規之台北市政府警察局北投分局石牌
    派出所交通分隊警員乙○○到庭具結證稱：案發當日七時到九時許，伊輪值前往
    承德路七段與十三號道路口擔任交通疏導勤務，當天八時許左右，因為機車道塞
    車緣故，本件違規機車便行駛在承德路北往南內側第二車道之禁行機車車道，後
    因承德路北往南轉為紅燈，伊依往例在內側第一車道前方以指揮棒及一長哨音，
    指揮由北往南之所有車輛停車，並換由南往北之左轉車輛行駛，且已有車輛開始
    轉彎，詎該違規機車繼續由北往南沿內側第二車道朝路口駛來，並未減慢車速，
    伊便再次用揮指揮棒並吹哨指揮該部機車停車，然該機車並未停車，即直接闖紅
    燈，因為該車車速很快，伊便當場記下該車車號、廠牌及違規時間、地點，並掣
    單逕行舉發違規等情在卷（見本院九十三年二月九日訊問筆錄），參以證人乙○
    ○所證於案發當日查覺異議人違規後，曾當場記下違規車輛之車號、廠牌及違規
    時間、地點乙節，復據提出本件舉發違規通知單之存根聯冊為憑，經本院勘驗後
    ，證實該存根聯冊之黃皮封面上，確有記載「ＣＩＷ－６３８  ８：００  快車
    ‧闖‧台鈴銀」等與本件交通違規行為有關之字樣無訛，且證人乙○○擔任交通
    警察職務已有七、八年，案發當天復為上午八時，並無下雨且視線清楚等情，亦
    據其結證明確，堪認證人應無誤認異議人違規事實之虞，又依證人所證，案發時
    其係在內側第一車道前方，指揮攔停駕駛行駛在內側第二車道之異議人，則以該
    等位置，異議人應可清楚見聞證人手揮指揮棒之動作及其哨音，是異議人辯稱並
    未看見員警攔停動作云云，不足採信。再按交通警員掣單舉發違反道路交通管理
    處罰條例所列之違規事實，本質上為行政處分，係公務員基於職務上權力，依法
    就特定之具體事件所為具公法上效果之單方行政行為，基於職務上權力，依法就
    特定之具體事件所為具公法上效果之單方行政行為，基於公務員為公法上行為具
    有公信力之原則，該行政處分當可被推定為真正，其據以依法處分之事實認定亦
    為正確無誤，本此公信原則，乃立法者賦予行政機關制定違反道路交通事件統一
    裁罰標準及處理細則，使執勤警員得當機處分（如該細則第二十三條）以維護交
    通秩序、安全之行政目的，反之，若謂公務員一切行政行為均需預留證據以證其
    實，則國家行政勢必窒礙難行，據此，刑事訴訟法就犯罪證據有關之規定中，與
    屬行政秩序罰之交通違規裁罰本旨不合之部分，自不在準用之列，而證人與異議
    人間並無怨恨仇隙，復為異議人所不否認，證人更無設詞誣陷，身觸偽證罪之必
    要，本件異議人雖否認違規事實，然既未就執勤員警之舉發有誤提出確實證據以
    供調查，亦無任何證據足資證明有捏造事實違法取締之情事，則執勤警員本其維
    護交通秩序、安全職責所為之舉發，自應受到合法、正確之推定。
(二)綜上，本件異議人確有原處分書認定之上開交通違規事實，堪予認定，異議人空
    言否認有上開各項違規事實，難認屬實，並不足採。原處分機關以本案違規事實
    明確，依首揭規定，裁處異議人罰鍰合計五千四百元，並計違規點數五點，於法
    並無不合，本件異議為無理由，應予駁回。
據上論斷，應依道路交通案件處理辦法第十九條，裁定如主文。
中      華      民      國     九十三    年      二     月     十七     日
                                     臺灣士林地方法院交通法庭
                                         法  官  吳  祚  丞
右正本證明與原本無異。
如不服本裁定應於送達後五日內向本院提出抗告狀。
                                         書記官  林  立  原
中      華      民      國     九十三    年      二     月    二十三    日
